福建高等法院金門分院刑事判決　　 94年度上重更(一)字第1號
　　上　訴　人
　　即　被　告　乙○○
　　選任辯護人　魯惠良律師
　　上　訴　人
　　即　被　告　甲○○
　　選任辯護人　黃怡騰律師
上訴人因違反毒品危害防制條例等案件，不服福建金門地方法院
中華民國93年4 月6 日第一審判決（92年度重訴字第2 號，起訴
案號：福建金門地方法院檢察署92年度偵字第215 號），提起上
訴，經最高法院發回更審，本院判決如下：
    主  文
原判決關於乙○○、甲○○部分撤銷。
乙○○共同運輸第一級毒品，處無期徒刑，褫奪公權終身。如附
表一所示之槍、彈及如附表三、四、五所示之物均沒收；如附表
二所示之毒品均沒收銷燬。
甲○○共同運輸第一級毒品，處無期徒刑，褫奪公權終身。如附
表一所示之槍、彈及如附表三、四、五所示之物均沒收；如附表
二所示之毒品均沒收銷燬。
    事  實
一、乙○○、甲○○與林修哲（另由檢察官偵查中）共同基於運
    輸槍彈及毒品之犯意聯絡，明知如附表一所示之槍枝、子彈
    係由林修哲、附表二所示之第一級毒品海洛因係由具共同犯
    意聯絡之辛振勝（另由台灣高雄地方法院審理）自大陸地區
    私運進入臺灣地區之管制物品。於民國92年4 月底乙○○、
    林修哲、甲○○乃共同商討運送附表一、二所示之槍彈及毒
    品之分工事宜。嗣於92年5 月22日辛振勝以電話通知乙○○
    表示附表二所示之第一級毒品海洛因已私運抵達，放置於金
    門縣沈忠村（另由檢察官偵查中）住處，乙○○乃於同日上
    午9 時許前往沈忠村設於金門縣金湖鎮料羅新村61號住處，
    取出來自辛振勝所交付之第一級毒品海洛因18塊後，運輸至
    乙○○設於金門縣金城鎮庵前18之1 號租屋處交予林修哲，
    林修哲再將之藏匿於乙○○租屋處附近之金城鎮藥井附近之
    廢棄倉庫內。嗣林修哲將上開毒品及如附表一所示不詳之人
    自大陸地區私運進口之槍枝、子彈合併藏放於林修哲所有之
    綠色拖拉式旅行箱內，再於92年5 月26日寄放於乙○○熟識
    不知情之蔡曉蓉設於金門縣金城鎮○○路88號「上好檳榔攤
    」內，由乙○○掌管。迄92年5 月30日16時許，林修哲與甲
    ○○及不知情之周淑媛自台北搭機前來金門，共同前往蔡曉
    蓉經營之檳榔攤，取出藏有槍彈及毒品海洛因之綠色旅行箱
    ，攜往金門縣金城鎮「金城山莊」122 號房內投宿。當晚，
    林修哲與甲○○打開旅行箱後，以研磨機研磨葡萄糖再摻入
    第一級毒品海洛因攪拌均勻，以湯匙分裝至夾鍊袋內，以磅
    秤秤重，共分裝成19包。其中17包，共計淨重6199點95公克
    （包裝重103 點41公克），連同槍枝、子彈，仍藏放該綠色
    旅行箱內。另2 包海洛因毒品，共淨重474 點50公克（包裝
    重12點52公克）及分裝工具則另藏放於林修哲所攜帶之WILS
    ON藍色網球袋內。甲○○則將分裝剩餘之海洛因毒品，分裝
    成3 小包，共計淨重54點97公克（包裝重4 點39公克），藏
    放在香煙盒內，隨身攜帶。甲○○再於翌日即同年月31日下
    午2 時許，將上開藏放有毒品、槍枝及子彈之綠色旅行箱及
    網球袋運至蔡曉蓉之「上好檳榔店」內寄放。甲○○與周淑
    媛隨即前往尚義機場，欲搭機返台，於通關時，為警查獲，
    並扣得如附表二編號三所示之第一級毒品海洛因及如附表三
    所示用以藏放或分裝毒品以便於運輸所用之香菸盒、手套、
    包裝塑膠袋。嗣於同日下午5 時許，乙○○則前往蔡曉蓉經
    營之檳榔攤內取走上開WILSON網球袋，攜至乙○○租屋處附
    近之金城鎮藥井村廢棄倉庫旁隱密樹林內藏放。案經警循線
    查獲，並至蔡曉蓉之檳榔攤內起出綠色旅行箱，扣得如附表
    一所示之槍枝、子彈；如附表二編號一所示之第一級毒品海
    洛因及附表四所示供運輸槍彈並毒品所用藏放槍枝、子彈、
    毒品；包裝槍枝、子彈或分裝毒品所用之物。再依乙○○供
    述，前往金城鎮藥井村廢棄倉庫旁樹林內起出WILSON藍色網
    球袋，扣得如附表二編號二所示之第一級毒品海洛因及附表
    五供分裝毒品以便運輸所用之物。
二、案經金門縣警察局移送福建金門地方法院檢察署檢察官偵查
　　起訴。
    理  由
甲、有罪部分：
一、訊據上訴人即被告乙○○、甲○○均矢口否認上開犯行，被
　　告乙○○辯稱：伊是被辛振勝所脅迫把毒品交給林修哲，辛
  　振勝、林修哲、沈中村作的事情伊並不知情，沈忠村要伊至
    料羅家中拿東西時，伊並不知道那是什麼東西，5 月31日伊
    只是按林修哲指示將網球袋藏到金城鎮藥井村廢棄倉庫旁之
    隱密樹林內，伊並不知道網球袋內的東西，伊若參與其事何
    以林修哲及甲○○自檳榔攤取走綠色旅行箱，以及投宿山莊
    處理毒品時，何以獨漏伊未見伊在場，即在事發之時，林修
    哲以電話通知伊至檳榔攤，指定取走僅裝有二包海洛因毒品
    及分裝工具之WILSON 網球袋，卻不拿走價值極昂裝有17 包
    海洛因及槍彈之綠色旅行箱，完全與經驗法則相悖，又沈忠
    村住處、上好檳榔攤及藥井村均在同鎮上，相距甚近，伊之
    搬運行為應非「運輸」僅止於「搬運」而已。伊供出辛振勝
    符合毒品危害防制條例17條得減輕其刑之規定，伊於案發後
    ，即向到場之警員自承犯罪，顯有刑法自首之適用云云。被
    告甲○○則辯稱：伊是來買毒品的，毒品與槍枝從哪裡來的
    伊並不知情，伊也不認識辛振勝、沈忠村，伊只認識林修哲
    ，伊不知道綠色行李箱內另外那一包是槍枝及子彈，伊供出
    毒品來源為林修哲，應符合毒品危害防制條例第17條得減輕
    其刑之規定，伊並未與乙○○、林修哲一同討論運送槍彈、
    毒品細節，亦未實際演練運送之方式，伊與林修哲自上好檳
    榔店取出綠色旅行箱，再將之物歸原處，並無運輸犯意，且
    亦無參與輸出或輸入行為，應不構成運輸槍彈、毒品之要件
    云云。惟查：
(一)、被告乙○○於警詢及偵查中供述：「槍彈部分大概是於92年
　　年4 月底林修哲、甲○○和周淑媛來澎湖找我，林修哲告訴
    我說有一批槍彈從大陸走私至金門，問我有沒有辦法處理。
    我告訴林修哲說反正辛振勝有一批毒品要從大陸走私至金門
    再船運至澎湖，不如你就將槍彈和辛振勝的毒品一併處理運
    回澎湖，我建議林修哲自己去找辛振勝談談。」（偵215 號
    卷第85頁），已見被告乙○○參與媒介運輸毒品及槍枝事宜
    。被告乙○○又供稱：「我、林修哲及甲○○三人談論運送
    槍枝及辛振勝的毒品一起運送至澎湖，討論結果，由林修哲
    將槍枝及毒品帶上金澎一號船到澎湖，林修哲將槍枝取走，
    毒品再由船長交給辛振勝。．．．之後，我打電話給辛振勝
    告知林修哲槍枝毒品一起運送澎湖的計劃，辛振勝說好，並
    約定5 月22日或23日，他要派王崇榮來金門與林修哲洽談相
    關細節，我將辛振勝告知我的事情轉告林修哲，林修哲說那
    時候他人亦會在金門。5 月21日我回金門，林修哲亦已在金
    門，我們二人也有討論運送槍枝及毒品的細節，我們相約在
    黑貓灶腳後方的空地，就在上好檳榔店的後面談論運送槍枝
    及毒品的事情。」（偵215 號卷第99、100 頁）；又「90年
    4 月底，甲○○駕駛9 Ｆ- 5265號車到澎湖，我們是先要勘
    查一下車子可以放槍的地點。．．．我們原先的計劃是由林
    修哲由大陸回來之後，由他自己到上好檳榔攤去拿行李箱，
    再搭漁船回澎湖。」（偵215 號卷第192 頁）；核與被告甲
    ○○於警詢及偵查中供稱：「92年4 月底我與周淑媛開車（
    9 人座廂型車）從高雄坐台華輪到澎湖，到澎湖碼頭時，林
    修哲與乙○○已經到碼頭等我們。．．．林修哲與乙○○有
    談論到要如何用車來轉運槍到台的事，而且還在我的車內現
    場模擬，並拆解門板，試圖夾帶槍枝到臺灣。」；被告周淑
    媛亦供稱：「我和甲○○於92年4 月底開一部9 人座廂型車
    由高雄坐台華輪到澎湖找乙○○，到澎湖碼頭時，林修哲與
    乙○○已經在碼頭等我們了。．．．林修哲、乙○○二人一
    直在密談一些事情，約有半小時。之後他們三人就在9 人座
    廂型車後車廂車門敲敲打打，我不清楚他們在做何事」（偵
    第215 號卷第138 、139 頁）相符，足見被告乙○○、甲○
    ○與林修哲三人不但一同討論運送槍彈、毒品之細節，亦實
    際演練運送之方式，其等共同運輸槍彈、毒品之犯行，已甚
    灼然。
(二)、被告乙○○又供稱：「該批毒品應該是沈忠村由大陸走私進
　　來金門，並放在沈忠村家中。約92年5 月22日、23日左右，
    我接到辛振勝的電話，說該批毒品已經到金門，叫我跟沈忠
    村聯絡。再由我打電話給沈忠村，沈忠村叫我去他家找他同
    居人李美真的女兒拿。跟他女兒說沈忠村要我來拿一包東西
    之後，我便自己進去房間，在房間的衣服底下拿了18塊海洛
    因，就是查獲的這批海洛因，當時並沒有槍枝。我便將毒品
    帶回租屋處交由林修哲收藏。之後林修哲便將該18塊海洛因
    放在藥井附近的倉庫收藏。」（偵215 號卷第191 、192 頁
    ）。核證人呂彩玉於警詢及偵查中證稱：「92年5 月22日乙
    ○○有到我家，跟我說他要拿一件東西，我跟他說我不知道
    。後來乙○○就打電話給沈忠村，沈忠村叫我聽電話，叫我
    帶乙○○進去我媽媽的臥室找。並沒有明確說東西放在何處
    ，之後乙○○便到臥室內找，在衣櫥內並沒有找到毒品，而
    是在衣櫥旁邊一個吊衣服的鐵架子下面找到一個金門高粱酒
    手提袋的東西，乙○○沒有打開便帶走了。」相合（偵215
    號卷第268 頁、280 頁）。被告乙○○確依原定計劃於92年
    5 月22日前往沈忠村住處取出本件第一級毒品海洛因交付林
    修哲作進一步處理，其辯解不知情云云，顯非可採。而林修
    哲則將本件毒品及槍彈分成如附表一及附表二所示三部分，
    附表一及附表二編號一由林修哲處理，附表二編號二放入WI
    LSON網球袋由乙○○處理，附表二編號三則由甲○○隨身攜
    帶處理，業據被告二人供明在卷（偵215 號卷24、192 、11
    6 至118 頁），而附表一及附表二編號一、二部分則分別放
    入一只拖行式綠色大皮箱、WILSON網球袋，送至被告乙○○
    熟稔的上好檳榔攤存放，亦據證人即上好檳榔攤負責人蔡曉
    蓉證述無訛，嗣於92年5 月31日下午5 時許，乙○○確依計
    劃前往上好檳榔攤取走WILSON網球袋，足見被告乙○○在本
    件毒品及槍彈運送擔任分工合作之角色。至於附表二編號一
    部分依計劃係由林修哲自大陸回來後至上好檳榔攤拿取，亦
    據被告乙○○供明在卷（偵215 號卷第192 頁），已如前述
    ，是被告乙○○辯稱伊未一併取走附表二編號一之旅行箱，
    與經驗有悖云云，顯不足採。
(三)、被告甲○○於警詢及偵查中供承：「5 月30日來金門，林修
　　哲帶一只wilson藍色網球背袋，．．．林修哲載我們至上好
  　檳榔攤，他進入檳榔攤內拿一個拖行式綠色大皮箱後，．．
    ．．該只拖行式綠色大皮箱拿到投宿之金城山莊122 號房內
    ，由林修哲打開號碼鎖及打開皮箱，內裝有一大包（內有小
    包裝）以白色透明塑膠袋包裝之海洛因毒品碎顆粒狀及以紅
    色垃圾袋包裝之物品，林修哲交代說：那是鐵仔，不要動它
    ．．．林修哲在地上舖設白光紙然將每一小包海洛因毒品摻
    入攪拌約半杯白色粉狀的糖，我在場幫忙將每包攪拌均勻，
    皆攪伴完後，林修哲再將毒品及另一只未開拆的東西裝回綠
    色行李箱內，其中一些用具則裝入wilson牌藍色網球袋內，
    他交代我明（31）日回台灣時就將上述行李箱及網球袋拿到
    上好檳榔攤內寄放。」（警卷第7 頁）。「（問：是否來金
    門之前就知道要來拿毒品？）我知道，但我不知道數量那麼
    多，至於槍枝是我到金門飯店之後才知道」（偵215 號卷第
    44頁）。「．．．到達房間之後，由於旅行箱有上鎖，林修
    哲將旅行箱打開後，我看見粉狀海洛因17包．　．．還有一
    包紅色塑膠袋內用一塊白色的布包住某樣東西，我沒有碰，
    他有跟我說那是鐵仔（槍枝）．．．林修哲有告訴我毒品、
    槍和子彈是從大陸走私上岸。」（偵215 號卷第45、132 頁
    ）。是被告甲○○與林修哲在金城山莊投宿前，被告甲○○
    即已知悉綠色行李箱內藏放有自大陸地區走私進口之毒品海
    洛因及槍、彈等物，其仍與林修哲共同分裝第一級毒品海洛
    因，無非係為便利往後運輸本件毒品之用，可見被告甲○○
    在本件運輸槍彈及毒品擔任之角色，顯與林修哲、乙○○具
    有共同之犯意聯絡與行為分擔甚明。被告甲○○辯稱不知行
    李箱內藏放槍彈云云，顯亦為避重就輕之詞，亦無足採。
(四)、另被告甲○○於警詢及偵查中亦供稱：「我於92年5 月31日
　　要返回臺灣時打電話到大陸給林修哲，他告訴我把毒品、槍
  　和子彈拿去檳榔攤放，乙○○會到檳榔攤去拿」（偵215 號
    卷第116 頁）。「林修哲有告訴我毒品、槍和子彈是從大陸
    走私上岸．．．只說乙○○會去上好檳榔攤拿。」（偵21 5
    號卷第118 頁）「林修哲要我將裝有槍、毒之皮箱拿到上好
    檳榔攤置放，並要我繼續留在金門等乙○○於隔日從臺灣回
    來時取貨，因我不願意所以將東西放了就前往搭機」（偵
    215 號卷第177 頁）。依共同被告甲○○所供，被告乙○○
    為林修哲、甲○○離開金門後，實際保管槍彈及毒品海洛因
    之人。再依證人蔡曉蓉於偵查中證述：「5 月31日下午3 、
    4 點左右，乙○○來我檳榔店買檳榔，我告訴他你朋友有寄
    二只皮箱在這邊我冰箱後，他走到該冰箱，便對我說伊又寄
    二只皮箱在這邊，之後便先離開。約4 、5 點左右，他又回
    來，當時我送檳榔出去，我回來時我僱佣的阿嫂鄭碧紅告訴
    我說，翁董載走一只皮箱，鄭碧紅也認識翁董」（偵215 號
    卷第38、39頁）。而被告乙○○亦坦承5 月31日下午4 點多
    林修哲叫伊前去上好檳榔攤，拿上開裝有第一級毒品海洛因
    及分裝工具之wilson網球袋等語（偵215 號卷第24頁），益
    徵被告乙○○於林修哲及甲○○離開金門後，接手保管本件
    槍彈及毒品。被告甲○○於警詢及偵查中亦供述：「林修哲
    有告訴我說，他這批東西有約千萬元之價值」「（問：如何
    知道該批貨價值一千多萬元？）是林修哲告訴我，他說該批
    貨若不見，他會被追殺」（警卷第8 頁、偵215 號卷第46頁
    ）。本件槍彈及毒品海洛因價值逾千萬，林修哲亦深知丟失
    槍彈及毒品之嚴重性，其敢交付予被告乙○○保管，顯見被
    告乙○○、甲○○與林修哲就本件槍彈及毒品之運輸，具有
    犯意聯絡與行為分擔。被告乙○○辯稱伊不知情云云，顯為
    事後卸責之詞，不足採信。
(五)、此外，扣案如附表一所示之槍枝、子彈及如附表二所示之第
　　一級毒品海洛因，均係自大陸地區私運進口之管制物品，均
  　據被告乙○○及甲○○供承在卷可按（如前述）。並有如附
    表一所示之槍彈、如附表二所示之第一級毒品海洛因及如附
    表三至五所示之物扣案及現場照片數幀、取贓過程現場圖在
    卷可稽（警卷第39至61頁）。扣案如附表一所示之槍、彈，
    經送內政部警政署刑事警察局鑑定結果，均係制式槍彈，具
    殺傷力，有該局92年8 月7 日刑鑑字第0920106845號槍彈鑑
    定書在卷可稽（偵215 號卷第254 至266 頁）。又按製式霰
    彈槍，應屬槍砲彈藥刀械管制條例第四條第一款所稱獵槍之
    一種，有內政部警政署83年1 月18日83警署保字第377 函在
    卷足憑（本院卷二第46、47頁）。又扣案如附表二所示之毒
    品，經送法務部調查局鑑定結果，均係第一級毒品海洛因（
    數量及重量詳如附表二），亦有該局92年8 月1 日調科壹字
    第360000010 號鑑定通知書等可資佐證（偵215 號卷第253
    頁）。
(六)、被告甲○○、乙○○另以伊等並無運輸犯意，甲○○僅將綠
    色旅行箱及WILSON網球袋載回原來寄放之上好檳榔攤，並未
    將之移置第三處所，乙○○僅將毒品海洛因從沈忠村住處攜
    至上好檳榔攤，及將WILSON網球袋攜至藥井村，三處均在同
    鎮上，相距甚近，伊等未將之於兩不同區域間為輸出或輸入
　  行為，與「運輸」行為之要件有間，縱有該行為至多僅於無
    意間成為林修哲之幫助犯，不應以共犯論處，又附表編號三
    之毒品係供自己施用云云置辯。惟查，被告甲○○不但於事
    前駕車前往澎湖與被告乙○○及林修哲商討槍彈、毒品運送
    事宜，且亦實際參與車輛門板拆解及毒品分裝行為，已如前
    述，且其等攜帶如附表一、二所示之槍彈及第一級毒品海洛
    因之數量甚鉅，其等二人參與共同運輸本件槍彈及毒品之構
    成要件行為，至為明顯。又懲治走私條例之運送走私物品罪
    ，並不以運送他人所有或持有之走私物品為限，即為自己運
    送者亦包括在內，故不論運送人係為他人運送或為自己運送
    ，均應成立運送走私物品罪（最高法院八十四年臺上字第二
    五二五號判例意旨參照）。同理，毒品危害防制條例之運輸
    毒品罪，亦不以運輸他人所有或持有之毒品為限，即為自己
    運輸者亦包括在內，故不論運輸人係為他人運輸或為自己運
    輸，均應成立運輸毒品罪（最高法院九十二年度台上字第三
    三二一號判決意旨參照）。是被告乙○○、甲○○辯稱僅相
    近二地間單純持有及上開查獲之附表二編號三之第一級毒品
    海洛因係供被告甲○○自己施用云云，除與上開證據不合，
    已不足採，且其為自己運輸者，仍無卸構成運輸毒品罪責。
(七)、被告乙○○則另以伊於案發後，即向到場警員自承犯罪，顯
　　有刑法自首之適用云云置辯。惟查，本件檢調人員於92年5
    月31日在金門機場查獲被告甲○○攜帶第一級毒品海洛因後
    ，在偵訊被告周淑媛時，被告周淑媛供承尚有一只旅行箱及
    網球袋放在上好檳榔攤，前往時只有找到旅行箱，上好檳榔
    攤負責人蔡曉蓉向員警表示，另一網球袋係被告乙○○帶走
    ，員警已懷疑網球袋亦有毒品及槍彈，於是請被告乙○○騎
    車一同回警局查證等情，業據證人即當時處理警員蔡萬恭證
    述無訛（本院前審卷一第196 、197 頁），足見有偵查犯罪
    職權之公務員，已根據被告周淑媛供述、證人蔡曉蓉證述得
    合理之可疑，並鎖定被告乙○○亦涉嫌運輸毒品及槍彈之犯
    行而為調查，即與自首之要件不符（最高法院92年度台上字
    第33 21 號判決意旨參照），被告乙○○辯稱自首一節，尚
    無足採。
(八)、又毒品危害防制條例第17條規定，犯第4 條第1 項之罪，供
    出毒品來源，因而破獲者，得減輕其刑，其立法意旨重在鼓
    勵具體供出其上游擁有毒品者，俾資追查該毒梟前手及其上
    游毒品，以杜絕毒品之蔓延與氾濫，自不包括僅供出共犯在
    內。從而，倘僅供出共犯為何人，而未查獲毒梟前手及其上
    游毒品者，即不在本條寬減之列。被告甲○○供稱：與林修
    哲一同運送及包裝毒品之情；被告乙○○於警詢及偵查中供
    稱：系爭海洛因係辛振勝所有。辛振勝於大陸地區購買該海
    洛因後，請沈忠村從大陸地區帶回金門住處。嗣辛振勝告訴
    伊，海洛因在沈忠村住處。伊即依辛振勝所囑，至沈忠村住
    處帶該海洛因回伊租屋處，交予林修哲（偵卷第84、85、97
    至101 、191 、197 、198 頁）；並於原審供述：伊係被辛
    振勝利用去拿海洛因各等情（本院前審卷二第91頁），是被
    告乙○○、甲○○與辛振勝、林修哲、沈忠村間就本件毒品
    之運送有犯意聯絡及行為分擔之共犯關係，自不在上開毒品
    危害防制條例第17條寬減之列。
(九)、綜上所述，被告乙○○、甲○○共同參與運輸本件槍彈及第
    一級毒品海洛因之犯行，事證明確，洵堪認定，應予依法論
    科。
二、核被告乙○○、甲○○運輸自大陸地區私運進口之管制物品
　　即第一級毒品海洛因、運輸自大陸地區私運進口之管制物品
　  即衝鋒槍、霰彈獵槍、子彈，所為係犯懲治走私條例第3 條
    第1 項運送走私物品、毒品危害防制條例第4 條1 項之運輸
    第一級毒品罪、槍砲彈藥刀械管制條例第7 條第1 項未經許
    可運輸衝鋒槍罪、修正前第8 條第1 項未經許可運輸獵槍罪
    、第12條第1 項未經許可運輸子彈罪。被告行為後，槍砲彈
    藥刀械管制條例第8 條於94年1 月26日修正，於94年1 月28
    日生效施行，法律有變更，比較新舊法，依刑法第2 條第1
    項但書規定，應適用有利於行為人之法律，即修正前之槍砲
    彈藥刀械管制條例第8 條。公訴人就被告乙○○、甲○○運
    輸霰彈獵槍部分，認係犯槍砲彈藥刀械管制條例第11條第1
    項之罪，起訴法條尚有未洽，應予變更。被告乙○○、甲○
    ○、林修哲、沈忠村、辛振勝間就運輸自大陸地區私運進口
    之管制物品第一級毒品海洛因間有犯意之聯絡，行為之分擔
    ，均為共同正犯。被告乙○○、甲○○、林修哲間就運輸自
    大陸地區私運進口之管制物品槍彈間有犯意聯絡及行為分擔
    ，均為共同正犯。被告乙○○、甲○○均以一行為觸犯上開
    罪名，為想像競合犯，應從一重論以毒品危害防制條例第4
    條1 項之運輸第一級毒品罪。被告乙○○、甲○○持有海洛
    因及槍彈之低度行為，為運輸之高度行為所吸收，不另論罪
    。依林修哲之犯罪計劃，扣案之毒品海洛因走私進入金門後
    ，尚需轉運至臺灣本島，犯罪行為始行完結。在轉運至臺灣
    本島之前，運輸行為仍在繼續之中，應無連續或數罪併罰之
    問題（最高法院72年台上字第7029號判例參照）。
三、原審以被告乙○○、甲○○罪證明確，據以論罪科刑，固非
　　無見，惟查(一)被告乙○○共同參與運輸附表一所示之槍彈之
  　犯行，已如前述，原判決就此部分為不另為無罪之諭知，尚
    有不當。(二)被告甲○○係與林修哲、被告乙○○共犯本件運
    輸槍彈之犯行，原判決認僅係被告甲○○與林修哲共犯運輸
    槍彈至上好檳榔攤往返之犯行，亦有未洽。(三)被告乙○○、
    甲○○係與林修哲、沈忠村、辛振勝共犯共件運輸第一級毒
    品之犯行，原判決僅認被告甲○○、乙○○分別與林修哲共
    犯運輸第一級毒品海洛因犯行，同有未洽。(四)毒品之外包裝
    有防止毒品裸露、逸出及潮濕之功用，並便於攜帶及運輸，
    係供運輸毒品所用之物，原判決未予宣告沒收，亦有未當。
    (五)槍砲彈藥刀械管制條例第8 條已於94年1 月26日修正公布
    施行，原判決未及比較適用，自有未合。被告乙○○、甲○
    ○執前述辯解，否認犯罪，提起上訴指摘原判決不當，雖無
    理由，惟原判既有前揭可議之處，自應由本院予以撤銷改判
　  。爰審酌被告二人之素行，所運輸之第一級毒品數量，足以
    助長毒品氾濫，對於國民身體健康危害之程度甚鉅，而走私
    本件槍枝及子彈，其火力及殺傷力則對於社會治安帶來重大
    之危害，本應嚴以重懲，惟念被告乙○○、甲○○犯後坦承
    部分之犯罪事實，態度尚佳，本件毒品及槍彈尚未帶來實際
    危害等一切情狀，分別量處如主文第二、三所示之刑，併依
    法分別宣告褫奪公權終身。
四、如附表一所示之槍、彈，均為違禁物，應依刑法第38條第1
    項第1 款規定宣告沒收（因鑑定而試射部分子彈已滅失及不
    發彈，不另宣告沒收）。如附表二所示之第一級毒品海洛因
    ，應依毒品危害防制條例第18條第1 項規定宣告沒收銷燬。
    如附表三、四、五所示之物，為供運輸毒品所用之物，應依
    毒品危害防制條例第19條第1 項規定沒收，且均已扣押而無
    不能沒收之情形，故毋庸為追徵其價額或以其財產抵償之諭
    知。另扣案甲○○所有之行動電話易付卡20片、行動電話（
    含易付卡）三支及乙○○所有之行動電話二支、褲子一件，
    均非違禁物且無證據證明係供本案犯罪所用之物；另扣案甲
    ○○所有之現金新台幣27300 元部分，亦無證據證明係因犯
    罪所得之財物，均不另宣告沒收，併予敘明。
乙、不另為無罪諭知部分：
一、公訴人認被告乙○○另涉犯懲治走私條例第2 條第1 項之私
　　運管制物品進口罪嫌。無非係以被告乙○○之自白為其主要
  　認定依據。惟查：
二、按被告或共犯之自白，不得作為有罪判決之唯一證據，仍應
　　調查其他必要之證據，其是否與事實相符，刑事訴訟法第15
    6 條第2 項定有明文。本件被告乙○○雖於警訊、偵查中供
    述辛振勝要由大陸地區私運毒品至金門再轉運到澎湖，並介
    紹沈忠村給辛振勝認識。沈忠村於五月初有告訴伊說要到大
    陸幫辛振勝拿毒品回金門，惟否認曾參與自大陸地區私運本
    件槍彈及毒品至金門。查被告乙○○上開自白雖涉及媒介沈
    忠村協助辛振勝私運本件毒品，然並無其他證據足以證明被
    告乙○○上開自白與事實相符，自不能以之作為有罪判決之
    證據。
三、而被告甲○○於警訊及偵查中供稱：「92年4 月底我與周淑
    媛開車（9 人座廂型車）從高雄坐台華輪到澎湖，到澎湖碼
    頭時，林修哲與乙○○已經到碼頭等我們。．．．林修哲與
    乙○○有談論到要如何用車來轉運槍到台的事，而且還在我
    的車內現場模擬，並拆解門板，試圖夾帶槍枝到臺灣。」「
    我想是用乙○○的漁船運回澎湖。」「92年5 月30日下午我
    與林修哲及周淑媛到上好檳榔攤去拿手提箱，然後林修哲告
    訴我裡面有槍及毒品，我們拿到金城山莊住宿及分裝毒品，
    31日要回臺灣時林修哲又叫我拿回去上好檳榔攤，他說乙○
    ○會自己到檳榔攤拿。「林修哲要我繼續留在金門等乙○○
    於隔日從臺灣回來時取貨，因我不願意所以將東西放了就前
    往搭機」等語（偵215 號卷第120 、122 、132 、177 頁）
    ，被告甲○○之供述並未論及被告乙○○曾參與自大陸地區
    私運槍枝及毒品前來金門，自不能以被告甲○○上開供述作
    為被告乙○○此部分犯行之佐證。
四、綜上，被告乙○○雖坦承媒介沈忠村協助辛振勝自大陸地區
　　走私本件毒品，並自沈忠村住處取出本件毒品交付予林修哲
  　，然此一媒介協助之自白，並無其他證據足以佐證，揆諸上
    開規定，自不能僅以被告乙○○此部分之自白即認被告乙○
　　○有與辛振勝共犯懲治走私條例第2 條第1 項之私運管制物
　　品進口罪嫌。此外，復查無其他積極證據足資證明被告乙○
  　○涉犯有此部份犯行，其此部分之犯罪尚不能證明，惟公訴
    人認此一部分與前開有罪部分具有想像競合犯裁判上一罪關
    係，爰不另為被告乙○○此一部分無罪之諭知，併為敘明。
據上論斷，應依刑事訴訟法第369 條第1 項前段、第364 條、第
368 條、第299 條第1 項前段、第300 條，毒品危害防制條例第
4 條第1 項、第17條、第18條第1 項、第19條第1 項，槍砲彈藥
刀械管制條例第7 條第1 項、修正前第8 條第1 項、第12條第1
項，懲治走私條例第3 條第1 項、第11條，刑法第2 條第1 項但
書、第11條、第28條、第55條、第37條第1 項、第38條第1 項第
1款 ，判決如主文。
本案經檢察官趙中岳到庭執行職務。
中　　　華　　　民　　　國　　94　　年　4 　月　21　　日
　                      刑事庭審判長法  官　李　炫　德
                                    法  官　李　錦　樑
　                                  法  官　紀　文　勝
附表一：
┌──┬─────┬──────┬───────────────────┐
│編號│名    稱  │數      量  │備            註                      │
├──┼─────┼──────┼───────────────────┤
│一  │霰彈獵槍  │壹把        │(1)口徑：12GAUGE制式。                 │
│    │          │            │(2)槍枝編號：0000000000號。            │
├──┼─────┼──────┼───────────────────┤
│二  │霰彈獵槍  │壹把        │(1)口徑：16GAUGE制式。                 │
│    │          │            │(2)槍枝編號：0000000000號。            │
├──┼─────┼──────┼───────────────────┤
│三  │衝鋒槍    │壹把        │(1)中共製43型，口徑7.62MM制式。        │
│    │含彈夾壹個│            │(2)槍枝編號：0000000000號。            │
├──┼─────┼──────┼───────────────────┤
│四  │霰彈      │46顆        │(1)口徑12GAUGE制式霰彈。               │
│    │          │            │(2)扣案52顆，鑑定試射6顆。             │
├──┼─────┼──────┼───────────────────┤
│五  │衝鋒槍子彈│114 顆      │(1)口徑7.62MM制式子彈。                │
│    │          │            │(2)扣案120顆，鑑定試射6 顆（2 顆不發彈）
└──┴─────┴──────┴───────────────────┘
附表二：
┌──┬────┬────┬──────────────┬───────┐
│編號│毒品級別│毒品名稱│重  量（公克）              │ 備       註  │
├──┼────┼────┼──────────────┼───────┤
│一  │第一級  │海洛因  │淨重：6199.95公克       　  │自行李箱內起出│
│    │        │        │包裝重：103.41公克          │              │
├──┼────┼────┼──────────────┼───────┤
│二  │第一級  │海洛因  │淨重：474.50公克            │自網球袋內起出│
│    │        │        │包裝重：12.52公克           │              │
├──┼────┼────┼──────────────┼───────┤
│三  │第一級  │海洛因  │淨重：54.97公克             │自甲○○身上起│
│    │        │        │包裝重：4.39公克            │出            │
└──┴────┴────┴──────────────┴───────┘
附表三：
┌──┬────┬──┬──┐
│編號│名  稱  │數量│備註│
├──┼────┼──┼──┤
│一  │香菸盒  │2 個│沒收│
├──┼────┼──┼──┤
│二  │塑膠手套│1 個│沒收│
├──┼────┼──┼──┤
│三  │包裝海洛│3 個│沒收│
│　  │因塑膠袋│    │    │
└──┴────┴──┴──┘
附表四：
┌──┬────────┬──┬──┐
│編號│名  稱          │數量│備註│
├──┼────────┼──┼──┤
│一  │行李箱          │1 個│沒收│
├──┼────────┼──┼──┤
│二  │包裝塑膠袋（白）│1 個│沒收│
├──┼────────┼──┼──┤
│三  │包裝塑膠袋（紅）│1 個│沒收│
├──┼────────┼──┼──┤
│四  │包裝盒、包裝紙  │1 袋│沒收│
├──┼────────┼──┼──┤
│五  │白色墊布        │1 條│沒收│
├──┼────────┼──┼──┤
│六  │包裝海洛因塑膠袋│17個│沒收│
└──┴────────┴──┴──┘
附表五：
┌──┬───┬──┬───┐
│編號│名  稱│數量│備  註│
├──┼───┼──┼───┤
│一  │沾板  │1 個│沒收  │
├──┼───┼──┼───┤
│二  │桿麵棍│1 支│沒收  │
├──┼───┼──┼───┤
│三  │湯瓢  │1 支│沒收  │
├──┼───┼──┼───┤
│四  │鐵槌  │1 支│沒收  │
├──┼───┼──┼───┤
│五  │夾鍊袋│10個│沒收  │
├──┼───┼──┼───┤
│六  │磅秤  │1 個│沒收  │
├──┼───┼──┼───┤
│七  │研磨機│1 台│沒收  │
├──┼───┼──┼───┤
│八  │手套  │3 隻│沒收  │
├──┼───┼──┼───┤
│九  │網球袋│1 個│沒收  │
├──┼───┼──┼───┤
│十  │光面紙│9 張│沒收  │
├──┼───┼──┼───┤
│十一│洗衣袋│1 個│沒收  │
├──┼───┼──┼───┤
│十二│包裝海│2 個│沒收  │
│    │洛因塑│    │      │
│　　│膠袋  │　　│　　  │
└──┴───┴──┴───┘
上開正本證明與原本無異。
如不服本判決，應於收受送達後10日內向本院提出上訴書狀，其
未敘述上訴之理由者並得於提起上訴後10日內向本院補提理由書
（均須按他造當事人之人數附繕本）。
中　　　華　　　民　　　國　　94　　年　4 　月　25　　日
                              書記官  李  麗  鳳
附錄本案論罪科刑法條：
毒品危害防制條例第4 條第1 項：
製造、運輸、販賣第一級毒品者，處死刑或無期徒刑；處無期徒
刑者，得併科新台幣一千萬元以下罰金。
槍砲彈藥刀械管制條例第7 條第1 項：
未經許可，製造、販賣或運輸火砲、肩射武器、機關槍、衝鋒槍
、卡柄槍、自動步槍、普通步槍、馬槍、手槍或各類砲彈、炸彈
、爆裂物者，處死刑、無期徒刑或七年以上有期徒刑；處徒刑者
，併科新台幣三千萬元以下罰金。
修正前槍砲彈藥刀械管制條例第8 條第1 項：
未經許可，製造、販賣或運輸鋼筆槍、瓦斯槍、麻醉槍、獵槍或
空氣槍者，處五年以上有期徒刑，併科新臺幣一千萬元以下罰金
。
槍砲彈藥刀械管制條例第12條第1 項：
未經許可，製造、販賣或運輸子彈者，處一年以上七年以下有期
徒刑，併科新台幣五百萬元以下罰金。
懲治走私條例第3 條第1 項：
運送、銷售或藏匿前條第一項之走私物品者，處五年以下有期徒
刑、拘役或科或併科新臺幣一百五十萬元以下罰金。
